臺灣高雄地方法院刑事判決　　　　　　　99年度易字第2426號
公　訴　人　臺灣高雄地方法院檢察署檢察官
被　　　告　許懷根
被　　　告　丁介明
被　　　告　林智文
上三人共同
選任辯護人　許再定律師
上列被告等因傷害案件，經檢察官提起公訴（99年度偵字第1842
6 號），本院判決如下：
    主  文
許懷根、丁介明、林智文均無罪。
    理  由
一、公訴意旨略以：被告許懷根、丁介明及林智文3 人分別係高
    雄市○○○路359 號享溫馨ＫＴＶ之經理、主任及員工，與
    另2 不詳姓名之男子共5 人，於民國99年2 月13日凌晨4 時
    56分許，在該ＫＴＶ2 樓Ｂ62包廂外之走道上，與不明之人
    發生爭執，而告訴人陳怡伶原本在Ｂ62包廂內與友人唱歌，
    適離開包廂在走道上與友人馬珮宸通電話，被告許懷根等5
    人誤認告訴人陳怡伶係與不明之人同夥，即基於共同傷害之
    故意，對告訴人陳怡伶拳打腳踢，並分持掃帚及不明玻璃物
    品毆打告訴人陳怡伶，Ｂ62包廂內之陳琪華、陳泳銘、歐佳
    維及謝少偉得知後外出阻止，被告許懷根等人仍繼續毆打告
    訴人陳怡伶，致告訴人陳怡伶受頭部外傷、頭皮撕裂傷、顏
    面撕裂傷及右中指撕裂傷之傷害，經警到場逮獲被告許懷根
    、丁介明及林智文3 人，其餘不詳姓名之人乘隙逃逸。因認
    被告許懷根、丁介明、林智文3 人共同涉犯刑法第277 條第
    1 項之傷害罪嫌。
二、證據能力部分
  (一)按被告以外之人（包括證人、鑑定人、告訴人、被害人及共
    同被告等）於審判外之言詞或書面陳述，除法律有規定者外
    ，不得作為證據，刑事訴訟法第159 條第1 項定有明文。又
    該等之人於檢察事務官、司法警察官或司法警察調查中所為
    之陳述，與審判中不符時，其先前之陳述具有較可信之特別
    情況，且為證明犯罪事實存否所必要者，得為證據，刑事訴
    訟法第159 條之2 亦有明文規定。而所謂「被告以外之人於
    司法警察調查中所為之陳述，與審判中不符時」之要件，應
    就前後階段之陳述進行整體判斷，以決定其間是否具有實質
    性差異。且係指被告以外之人於審判中，以證人身分依法定
    程序，已到場具結陳述，並接受被告之詰問，而其陳述與先
    前在警詢中所為之陳述不符時而言，如被告以外之人未於審
    判中，以證人身分依法定程序，到場具結陳述，並接受被告
    之詰問，其於警詢中所為之陳述，縱具有特別可信之情況，
    且為證明犯罪事實存否所必要者，仍不符上開規定，不得依
    該規定採為斷罪證據（最高法院96年度台上字第5181號、97
    年度台上字第885 號、第1124號判決意旨參照）。至倘若其
    陳述與審判中相符時，即應逕予採取審判中經具結、交互詰
    問之陳述為證據，毋庸併採審判外陳述之傳聞證據，亦有該
    院98年度台上字第1982號判決足資參考。準此，被告以外之
    人於司法警察人員調查中所為之陳述，如於審判中已到庭證
    述，且與審判中之陳述相符時，則其前於警詢之陳述即不符
    合刑事訴訟法第159 條之2 有關傳聞例外之規定，故不得作
    為認定本案犯罪事實有無之證據，而應逕以其於審判中之陳
    述作為證據。經查，證人陳怡伶業經本院傳訊到庭進行詰問
    ，本院審酌其於審判中就被傷害過程及指訴被告等3 人所為
    之證述內容（詳本院易字卷第63頁背面第4 行以下），與其
    於警詢時所為之陳述（詳警卷第1 至3 頁），尚屬相符一致
    ，故上開警詢時所為之陳述，並未符合前揭傳聞證據例外之
    情形，自應認無證據能力。此外，證人陳琪華、陳泳銘於警
    詢中所為之陳述，經辯護人及被告等否認作為本案證據，且
    未符合前揭傳聞證據例外之情形，自亦應認無證據能力。
  (二)被告許懷根、丁介明、林智文及辯護人另主張證人陳怡伶、
    陳琪華、陳泳銘、歐佳維等人於偵查中所為之陳述，無證據
    能力等語。惟按被告以外之人於偵查中向檢察官所為之陳述
    ，除顯有不可信之情況者外，得為證據，刑事訴訟法第159
    條之1 第2 項定有明文。次則，92年修正公布之刑事訴訟法
    改採以當事人進行為主之訴訟制度，檢察官代表國家偵查犯
    罪、實施公訴，基於當事人一方原告之地位，就被告犯罪事
    實及訴訟條件與據以認定證據能力等訴訟程序上之事實，固
    應善盡舉證責任。然因檢察官訊問證人、鑑定人等被告以外
    之人時，均能遵守法律規定而不致違法取供，並令具結，可
    信性極高，為兼顧理論與實務，乃於同法第159 條之1 明定
    檢察官於偵查程序取得被告以外之人所為陳述，除顯有不可
    信之情況者外，均有證據能力，得為證據。故被告等當事人
    、代理人、辯護人、輔佐人若主張其顯有不可信之情形者，
    本乎當事人主導證據調查原則，自應負舉證責任，否則，被
    告以外之人向檢察官所為之陳述，毋庸另為證明，即得作為
    認定被告犯罪之證據。而所謂「顯有不可信」之情況，係指
    其不可信之情形，甚為顯著瞭然者，固非以絕對不須經過調
    查程序為條件，然須從卷證本身，綜合訊問時之外部情況，
    例如：是否踐行偵查中調查人證之法定程序，給予在場被告
    適當詰問證人之機會等情，為形式上之觀察或調查，即可發
    現，無待進一步為實質調查之情形而言。此與具有證據能力
    之供述證據，其實質之證明力如何，仍待法院綜合全辯論意
    旨及調查證據所得，依法認定者不同（最高法院96年度台上
    字第5684號判決意旨參照）。準此，證人陳怡伶、陳琪華、
    陳泳銘、歐佳維等人於偵查中所為之證述，被告許懷根、丁
    介明、林智文及辯護人既未舉證證明有何顯不可信之情況，
    且經本院審酌均為適當，揆諸上揭說明，自亦認均有證據能
    力。
  (三)此外，本判決所引用之證據資料（詳後引證據），其中傳聞
    證據部分，縱無刑事訴訟法第159 條之1 至第159 條之4 或
    其他規定之傳聞證據例外情形，亦因被告、辯護人、檢察官
    或同意可作為證據使用，或未聲明異議（詳本院易字卷第25
    頁第9 行、第117 頁背面倒數第10行以下），依據刑事訴訟
    法第159 條之5 第1 項、第2 項之規定，本院審酌各該證據
    作成之情況，認為適當，應得為證據。另本判決未引用之證
    據，既未經援引為認定各項事實之基礎，爰不逐一論述該等
    證據之證據能力，附此敘明。
三、按犯罪事實應依證據認定之，無證據不得認定犯罪事實，刑
    事訴訟法第154 條第2 項定有明文。又按認定犯罪事實所憑
    之證據，雖不以直接證據為限，間接證據亦包括在內，惟無
    論直接或間接證據，其為訴訟上之證明，須於通常一般之人
    均不致於有所懷疑，而得確信其為真實之程度者，始得據為
    有罪之認定，倘其證明尚未達到此一程度，而有合理性懷疑
    之存在，無從為有罪之確信時，自應為被告無罪之判決。況
    刑事訴訟法第161 條第1 項規定檢察官就被告犯罪事實，應
    負舉證責任，並指出證明之方法，因此，檢察官對於起訴之
    犯罪事實，應負提出證據及說服之實質舉證責任，倘其所提
    出之證據，不足為被告有罪之積極證明，或其指出證明之方
    法，無從說服法院以形成被告有罪之心證，基於無罪推定之
    原則，自亦應為被告無罪之諭知（最高法院76年台上字第49
    86號、92年台上字第128 號判例意旨可資參照）。
四、公訴意旨認被告等涉有上開犯行，無非係以告訴人陳怡伶之
    陳述及診斷證明書；證人陳琪華、陳泳銘、歐佳維、馬珮宸
    等人之證述；告訴人陳怡伶所有門號0000000000號、被告許
    懷根所有門號0000000000號、被告林智文所有門號00000000
    00號等行動電話於99年2 月13日之通聯紀錄為其主要論據。
    訊據被告等均堅詞否認涉有上開傷害犯行，被告許懷根辯稱
    ：案發當時並不在現場，是接到公司有人撥打之電話，說有
    人在店內爭吵，方回ＫＴＶ去瞭解狀況，並配合警方在停車
    場處理打架事宜等語；被告丁介明辯稱：當天是在ＫＴＶ之
    1 樓大廳接待客人，未曾離開或去2 樓，得知2 樓包廂之客
    人打架時，曾撥電話給被告許懷根，請他回來幫忙處理，之
    後並配合員警調查，前至後方停車場說明案情等語；被告林
    智文辯稱：案發當天凌晨1 時許下班離開ＫＴＶ，先陪被告
    許懷根前去星光殿堂ＫＴＶ參加聚會，大約在凌晨4 時許，
    再與被告許懷根一同前去公司後面的洋酒行聊天，後來被告
    許懷根接到電話說店內有狀況，便與被告許懷根一起走回店
    裡，走到ＫＴＶ後方之停車場，聽從警方之指示出示身分證
    件及配合調查，未曾在ＫＴＶ2 樓走道毆打告訴人陳怡伶等
    語。經查：
  (一)被告許懷根、丁介明及林智文等3 人分別係高雄市○○○路
    359 號享溫馨ＫＴＶ之經理、主任及員工；告訴人陳怡伶於
    99年2 月13日凌晨，原本在上開ＫＴＶ之Ｂ62包廂內與友人
    唱歌，嗣於當日凌晨4 時56分許，適離開包廂在走道上與友
    人馬珮宸通電話，竟遭人拳打腳踢，並分持掃帚及不明玻璃
    物品毆打，因而受有頭部外傷、頭皮撕裂傷、顏面撕裂傷及
    右中指撕裂傷之傷害；被告許懷根、丁介明、林智文及告訴
    人陳怡伶於99年2 月13日當天，分別係使用門號0000000000
    號、0000000000號、0000000000號、0000000000號行動電話
    與他人聯繫等情，均為被告3 人自承在卷（詳本院審易卷第
    24頁第11至28行之不爭執事項），並有高雄醫學大學附設中
    和紀念醫院出具之診斷證明書、上開行動電話門號之通聯紀
    錄等在卷可按（詳警卷第23頁，99年度偵字第18426 號卷第
    21至26、41、42頁）。是此部分之事實，應堪認定。
  (二)依告訴人陳怡伶所有門號0000000000號行動電話於99年2 月
    13日凌晨4 時54分31秒之通聯紀錄所示，得見告訴人陳怡伶
    於當時以上開門號電話，撥打給門號0000000000號行動電話
    之人，通話時間為88秒，基地台位置為「高雄市鼓山區○○
    ○路439 號12樓頂」，在此之後，當日即無任何通話紀錄等
    情（詳99年度偵字第18426 號卷第41頁）。而證人馬珮宸於
    偵查中結證稱：99年2 月13日凌晨4 時30分許與告訴人陳怡
    伶通電話，在電話中聽到有人打架、罵三字經，告訴人陳怡
    伶說要進入包廂，等一下再打給伊，之後就沒有再打等語（
    詳99年度偵字第18426 號卷第47頁倒數第3 行以下至第48頁
    第3 行）。從而，告訴人陳怡伶陳稱：離開包廂至走道上打
    電話，目睹其他包廂外有人打架，進而遭波及被毆打之時間
    ，應係99年2 月13日凌晨4 時56分左右，堪以認定。又告訴
    人陳怡伶陳稱：99年2 月12日晚間10時下班後，就出發前去
    享溫馨ＫＴＶ，大約在12時左右抵達，當時曾撥打105 查號
    台詢問其他ＫＴＶ店之電話，在被毆打前並未離開過享溫馨
    ＫＴＶ，當晚亦未曾將行動電話借予他人使用等語（詳本院
    易字卷第67頁第1 行起至同頁背面第12行）。觀之上開通聯
    紀錄所示，告訴人陳怡伶於案發當天在享溫馨ＫＴＶ內使用
    行動電話之基地台位置，係如附表編號1 、2 、3 、5 、8
    、19所示之「高雄市○○區○○路12號14樓」、「高雄市○
    ○區○○路75號樓頂」、「高雄市○○區○○路251 號17樓
    頂」、「高雄市鼓山區○○○路439 號12樓頂」等處（詳99
    年度偵字第18426 號卷第41、42頁）。申言之，在享溫馨Ｋ
    ＴＶ內使用行動電話之基地台位置，至少應有上開4 處。
  (三)另觀之被告許懷根所使用門號0000000000號、被告林智文所
    使用門號0000000000號行動電話於案發當日之通聯紀錄（同
    上卷第21至26頁），得見在被告林智文於零時46分52秒使用
    行動電話之基地台位置，是在「高雄市○○區○○路253 號
    17樓頂」（如附表編號7 所示）；被告許懷根於凌晨2 時33
    分31秒使用行動電話之基地台位置為「高雄市○○區○○路
    12號14樓」（如附表編號9 所示），是以，被告林智文及許
    懷根於上開時間均尚在享溫馨ＫＴＶ附近。在當日凌晨3 時
    4 分50秒後至4 時6 分58秒間，被告許懷根使用上開行動電
    話之基地台位置，均係在「高雄市新興區○○○路14號12樓
    頂」（如附表編號10至13所示），顯見被告許懷根於上開時
    間已離開享溫馨ＫＴＶ，而是在高雄市新興區○○○路附近
    。嗣於當日凌晨4 時11分33秒至5 時19分43秒間，被告許懷
    根、林智文使用行動電話之基地台位置，分別為「高雄市鼓
    山區○○○路439 號12樓頂」、「高雄市○○區○○路75號
    樓頂」、「高雄市○○區○○路253 號17樓頂」、「高雄市
    ○○區○○路251 號17樓頂」等處（如附表編號14至18、20
    至23所示），顯見被告許懷根、林智文於上開時間均已在享
    溫馨ＫＴＶ之附近無訛。而被告許懷根辯稱：當日下班離開
    享溫馨ＫＴＶ後，曾前往位於高雄市○○路、中山路附近之
    星光殿堂ＫＴＶ，約在凌晨4 時左右，與被告林智文一起到
    享溫馨ＫＴＶ停車場後方之柯林頓洋酒行內聊天，之後接到
    公司的人打電話表示有人在爭吵，才走回店裡瞭解等語；被
    告林智文亦辯稱：當日曾與被告許懷根一起去星光殿堂坐了
    一下，約凌晨4 時許，再與被告許懷根一起回到享溫馨ＫＴ
    Ｖ停車場後面之洋酒行，之後與被告許懷根走回店裡等語。
    核與證人薛又禎於本院審判時結證稱：案發當日凌晨4 時許
    ，被告許懷根及林智文曾一起前至其當時任職之柯林頓洋酒
    專賣店內聊天，之後被告許懷根接到電話，說店裡有人被打
    ，要回店內處理，就離開了，而柯林頓洋酒專賣店位於昌盛
    街上，是在享溫馨ＫＴＶ後門停車場的後面等語相合（同上
    卷第113 頁背面第8 行以下至第115 頁背面第13行）；亦與
    被告許懷根與丁介明於當日凌晨5 時5 分3 秒互通行動電話
    之通聯紀錄內容相合（詳附表編號20所示）。職是，被告許
    懷根、林智文之上揭辯詞，應屬可採。再則，在位於高雄市
    ○○區○○路8 號之柯林頓洋酒行使用行動電話，其基地台
    位置為「高雄市○○區○○路12號14樓」，有台灣大哥大股
    份有限公司100 年1 月19日台信網（100 ）字第0095號函在
    卷可稽（詳本院易字卷第37頁），此與告訴人陳怡伶在享溫
    馨ＫＴＶ內使用行動電話之基地台位置相同。是以，縱令被
    告許懷根、林智文2 人於案發當時之所在位置，係於享溫馨
    ＫＴＶ附近，然尚不得憑此逕認該2 人當時是在享溫馨ＫＴ
    Ｖ內，甚或與告訴人等發生衝突鬥毆之事實。況如告訴人所
    述，被告許懷根、丁介明、林智文等3 人係於案發當日凌晨
    4 時56分許一起毆打伊，在員警前來處理時，被告許懷根、
    丁介明、林智文等3 人並未逃跑，尚與告訴人及其同伴在互
    相拉扯等情，倘若屬實，則被告丁介明與被告許懷根2 人又
    焉有可能於當日凌晨5 時5 分3 秒時仍以行動電話通話達53
    秒（詳附表編號20之通聯紀錄所示）？從而，告訴人之上揭
    指訴，顯與事證未合，尚難遽信。
  (四)又證人蔡琬貞於本院審判中結證稱：99年2 月13日是在享溫
    馨ＫＴＶ之2 樓擔任晚班外場人員，當天凌晨看到58號包廂
    的客人在打架，而62號包廂內的1 位小姐正好走出包廂，不
    知道為什麼就聽到62號包廂的客人在罵人，之後58號包廂原
    本在打架的客人就走過去打62號包廂的那位小姐，後來就看
    到那位小姐被扶下樓，當時有回報領檯即被告丁介明，但被
    告丁介明並未上樓處理，而被告許懷根及林智文於當時都不
    在2 樓現場等語（詳本院易字卷第83頁背面倒數第13行以下
    至第88頁第11行）；核與案發當時亦在享溫馨ＫＴＶ2 樓擔
    任晚班外場服務人員之證人陳子文於本院審判中結證內容相
    合（同上卷第88頁背面第10行以下至第93頁第10行）。另證
    人龔思蓉於本院審判時亦結證稱：案發當時在享溫馨ＫＴＶ
    之1 樓擔任領檯，被告丁介明一直在其身邊，2 樓外場服務
    生通報有客人在2 樓打架，被告丁介明曾用手機打電話給被
    告許懷根，接通之後，其跟被告許懷根說已經報案，並要求
    被告許懷根回店內處理等語（同上卷第78頁背面第11行以下
    至第81頁背面第18行）。顯見被告許懷根、丁介明、林智文
    3 人於案發當時均不在享溫馨ＫＴＶ之2 樓走道上，自難逕
    認被害人陳怡伶遭人毆打成傷與被告等3 人有關。
  (五)至證人即告訴人陳怡伶雖於偵查中及本院審判時證稱：當時
    是在62號包廂唱歌，之後出來打電話，聽到隔壁58號包廂外
    有5 個人對著58包廂裡面的人爭吵，沒有看到他們打架，只
    有聽到他們在吵架，後來就無緣無故被58號包廂外的5 個人
    打，被告是其中的3 人，之後同事陳琪華有出來找，看到伊
    被打，其包廂裡面的人就出來制止，警察到場時，除有1 人
    跑掉外，其餘的人都還在ＫＴＶ的1 樓拉扯，之後警察就叫
    所有的人都到停車場那邊等語（詳99年度偵字第18426 號卷
    第11頁第19至24行，本院易字卷第63頁背面第14行以下）。
    另證人陳琪華於偵查中證稱：案發當時看到被害人陳怡伶被
    5 個男的打，全身是血，就叫包廂內的人出來，警察來的時
    候，只有1 個跑掉，剩4 個在場，其中2 人是被告許懷根及
    丁介明等語（詳99年度偵字第18426 號卷第10頁倒數第5 行
    以下至第11頁第3 行）；證人陳泳銘於偵查中證稱：案發當
    時在場，有同事進包廂告知其胞妹陳怡伶被打，出包廂看到
    有4 、5 個男的在打她，遂上前去拉陳怡伶，並與被告3 人
    拉扯，直至警方到場等語（同上卷第30頁第18至26行）；證
    人歐佳維於偵查中證稱：案發當時被告3 人都有出手打被害
    人陳怡伶等語（同上卷第33頁第24至30行）。惟查，證人即
    員警莊宗穎於本院審判時結證稱：經通報後與同事李仁輝最
    先抵達現場，是從ＫＴＶ後方停車場位置進入，剛好看到告
    訴人受傷從停車場階梯下來，便上前詢問傷勢，當時告訴人
    之身旁有許多人在攙扶，安撫告訴人之情緒，並未見到被告
    許懷根或丁介明在場，或與告訴人等拉扯，因告訴人說打她
    的人在外面，但並未說是誰，伊就請告訴人到她所說的地方
    指認，看是何人打她，告訴人便帶其等到ＫＴＶ外面的停車
    場，嗣後在停車場與被告丁介明互相拉扯，並指稱被告許懷
    根、丁介明、林智文就是打她的人等語（詳本院易字卷第69
    頁倒數第9 行以下）；另證人即員警李仁輝於本院審判時亦
    結證稱：接獲通報後與同事莊宗穎最先抵達，從ＫＴＶ後門
    之停車場進入ＫＴＶ大廳，要往2 樓樓梯間時，適見血流滿
    面之告訴人及其身邊之男子，遂詢問是否已打119 叫救護車
    ，該名男子表示尚未叫救護車，伊便幫忙撥打119 之電話，
    當時並未看到被告許懷根、丁介明、林智文等3 人在告訴人
    之身旁，嗣後伊在停車場安撫告訴人及其同伴情緒，待支援
    警力到達後，曾看到被告丁介明從ＫＴＶ後門走至停車場詢
    問發生何事，告訴人就指著被告丁介明說「你也有份」，並
    打了被告丁介明一巴掌，被告丁介明旋即還手，該2 人便互
    相扭打，伊則與其他警員上前拉開該2 人，之後要求被告丁
    介明出示證件，並偕同被告丁介明返回ＫＴＶ之櫃台拿證件
    ，再以警車將被告丁介明載回派出所調查，回到派出所時，
    曾看到被告許懷根及林智文也在派出所內等語（同上卷75頁
    背面第7 行以下）。顯見當員警接獲通報抵達享溫馨ＫＴＶ
    時，只有見到告訴人受傷情狀及其之友人在旁照料，並未目
    睹被告3 人正與告訴人等互相扭打或拉扯之情。再衡以證人
    莊宗穎、李仁輝均為依法執勤之員警，與告訴人或被告等皆
    素昧平生，並無仇隙嫌怨，經本院傳訊到庭具結作證，實無
    甘冒偽證罪責而故意為被告等有利或不利陳述之理，是其等
    上揭證述內容，應可採信。況據證人李仁輝之上揭證詞得見
    ，告訴人陳怡伶係於看到被告丁介明出現在停車場後，方對
    被告丁介明說「你也有份」，並加以掌摑，亦顯見被告丁介
    明是在支援警力到場後，方至ＫＴＶ後方之停車場去瞭解狀
    況，並非如告訴人所述係在員警到達時被發現仍與告訴人等
    在ＫＴＶ內拉扯，而被帶至停車場盤查之人。從而，上揭告
    訴人陳怡伶及證人陳琪華、陳泳銘、歐佳維等人之證述內容
    ，是否屬實，當非無疑。
  (六)綜上所述，足認檢察官所提出之證據尚無法證明被告許懷根
    、丁介明、林智文等3 人於上開時、地毆打被害人陳怡伶成
    傷，自難逕以傷害罪責相衡。此外，復查無其他積極證據，
    足證被告等涉有前開犯行，而不能證明其犯罪，揆諸上揭說
    明，應均為被告等無罪之諭知。
據上論斷，應依刑事訴訟法第301 條第1 項前段，判決如主文。
本案經檢察官張志杰到庭執行職務。
中    華    民    國   100    年    5     月    27    日
                  刑事第四庭    法  官  葉文博
以上正本證明與原本無異。
如不服本判決應於收受判決後10日內向本院提出上訴書狀，並應
敘述具體理由。其未敘述上訴理由者，應於上訴期間屆滿後20日
內向本院補提理由書(均須按他造當事人之人數附繕本)「切勿逕
送上級法院」。
中    華    民    國   100    年    5     月    27    日
                                書記官  李柏親
附表
┌─┬──────┬──────────┬──────────┬───┬──┬────────────────┐
│編│時        間│目標電話/使用人     │對象電話/使用人     │通話類│通話│   基  地  台  位  置           │
│號│99年2 月13日│                    │                    │別    │秒數│                                │
├─┼──────┼──────────┼──────────┼───┼──┼────────────────┤
│1 │00：04：48  │0000000000（陳怡伶）│105                 │發話  │ 33 │高雄市○○區○○路12號14樓      │
├─┼──────┼──────────┼──────────┼───┼──┼────────────────┤
│2 │00：05：37  │0000000000（陳怡伶）│000000000           │發話  │ 63 │高雄市○○區○○路75號樓頂      │
│  │            │                    │（大帑殿ＫＴＶ）    │      │    │                                │
├─┼──────┼──────────┼──────────┼───┼──┼────────────────┤
│3 │00：10：03  │0000000000（陳怡伶）│0000000000          │發話  │  9 │高雄市○○區○○路75號樓頂      │
├─┼──────┼──────────┼──────────┼───┼──┼────────────────┤
│4 │00：24：34  │0000000000（許懷根）│0000000000          │受話  │  8 │高雄市○○區○○路75號樓頂      │
├─┼──────┼──────────┼──────────┼───┼──┼────────────────┤
│5 │00：27：05  │0000000000（陳怡伶）│0000000000          │發話  │ 18 │高雄市○○區○○路251 號17樓頂  │
├─┼──────┼──────────┼──────────┼───┼──┼────────────────┤
│6 │00：33：11  │0000000000（許懷根）│0000000000          │受話  │ 27 │高雄市○○區○○路75號樓頂      │
├─┼──────┼──────────┼──────────┼───┼──┼────────────────┤
│7 │00：46：52  │0000000000（林智文）│0000000000          │受話  │195 │高雄市○○區○○路253 號17樓頂  │
├─┼──────┼──────────┼──────────┼───┼──┼────────────────┤
│8 │01：02：08  │0000000000（陳怡伶）│0000000000          │受話  │ 23 │高雄市鼓山區○○○路439 號12樓頂│
├─┼──────┼──────────┼──────────┼───┼──┼────────────────┤
│9 │02：33：31  │0000000000（許懷根）│0000000000          │發話  │448 │高雄市○○區○○路12號14樓      │
├─┼──────┼──────────┼──────────┼───┼──┼────────────────┤
│10│03：04：50  │0000000000（許懷根）│0000000000          │收簡訊│  0 │高雄市新興區○○○路14號12樓頂  │
├─┼──────┼──────────┼──────────┼───┼──┼────────────────┤
│11│03：29：56  │0000000000（許懷根）│0000000000          │受話  │ 74 │高雄市新興區○○○路14號12樓頂  │
├─┼──────┼──────────┼──────────┼───┼──┼────────────────┤
│12│04：00：29  │0000000000（許懷根）│0000000000（丁介明）│受話  │ 51 │高雄市新興區○○○路14號12樓頂  │
├─┼──────┼──────────┼──────────┼───┼──┼────────────────┤
│13│04：06：58  │0000000000（許懷根）│0000000000（丁介明）│受話  │ 72 │高雄市新興區○○○路14號12樓頂  │
├─┼──────┼──────────┼──────────┼───┼──┼────────────────┤
│14│04：11：33  │0000000000（許懷根）│0000000000          │受話  │ 84 │高雄市鼓山區○○○路439 號12樓頂│
├─┼──────┼──────────┼──────────┼───┼──┼────────────────┤
│15│04：12：57  │0000000000（許懷根）│0000000000（丁介明）│受話  │ 17 │高雄市○○區○○路75號樓頂      │
├─┼──────┼──────────┼──────────┼───┼──┼────────────────┤
│16│04：31：11  │0000000000（林智文）│0000000000          │受話  │ 38 │高雄市○○區○○路253 號17樓頂  │
├─┼──────┼──────────┼──────────┼───┼──┼────────────────┤
│17│04：34：49  │0000000000（許懷根）│0000000000          │受話  │ 54 │高雄市○○區○○路251 號17樓頂  │
├─┼──────┼──────────┼──────────┼───┼──┼────────────────┤
│18│04：42：34  │0000000000（許懷根）│0000000000          │發話  │ 43 │高雄市○○區○○路251 號17樓頂  │
├─┼──────┼──────────┼──────────┼───┼──┼────────────────┤
│19│04：54：31  │0000000000（陳怡伶）│0000000000          │發話  │ 88 │高雄市鼓山區○○○路439 號12樓頂│
├─┼──────┼──────────┼──────────┼───┼──┼────────────────┤
│20│05：05：03  │0000000000（許懷根）│0000000000（丁介明）│受話  │ 50 │高雄市○○區○○路251 號17樓頂  │
├─┼──────┼──────────┼──────────┼───┼──┼────────────────┤
│21│05：11：39  │0000000000（林智文）│0000000000          │受話  │ 23 │高雄市○○區○○路253 號17樓頂  │
├─┼──────┼──────────┼──────────┼───┼──┼────────────────┤
│22│05：12：48  │0000000000（許懷根）│0000000000          │受話  │159 │高雄市○○區○○路251 號17樓頂  │
├─┼──────┼──────────┼──────────┼───┼──┼────────────────┤
│23│05：19：43  │0000000000（許懷根）│0000000000          │發話  │ 64 │高雄市○○區○○路251 號17樓頂  │
└─┴──────┴──────────┴──────────┴───┴──┴────────────────┘